臺灣新北地方法院板橋簡易庭小額民事判決
　　　　　　　　　　　　　　　　　 109年度板小字第4628號

原　　　告　盧韋均　

被　　　告　吳駱玉雲

訴訟代理人　吳建財　
上列當事人間請求侵權行為損害賠償事件，經本院於民國 110年
11月1日言詞辯論終結，判決如下：
    主      文
被告應給付原告新臺幣壹萬捌仟玖佰捌拾陸元，及自民國一一○
年八月十七日起至清償日止，按週年利率百分之五計算之利息。
原告其餘之訴駁回。
訴訟費用為新臺幣壹仟元，由被告負擔新臺幣陸佰■穫B■瓣腹A餘
由原告負擔。
本判決第一項得假執行。
原告其餘假執行之聲請駁回。
    事實及理由
一、原告主張：被告於民國109年7月22日上午8時1分許，騎乘車
    牌號碼 000－000號■U通重型機車（下稱A車），行經新北市
    板橋區漢生東路與區運路口處時，因由左轉彎時，未距交岔
    路口三十公尺前換入內側車道或左轉車道之過失，不慎撞及
    由訴外人三俊交通有限公司（下稱三俊公司）所有，並由原
    告駕駛之車牌號碼000－0000號營業小客車（下稱系爭車輛
    ）而肇事（下稱系爭事故），致系爭車輛車體受損（下稱系
    爭損害），維修費用新臺幣（下同）18,986元（均為烤漆及
    工資），系爭車輛因送修而生營業損失11,014元。嗣三俊公
    司將系爭車輛之損害賠償請求權讓與原告。爰依侵權行為、
    債權讓與之法律關係請求被告給付上揭修復費用等語，並聲
    明：■怴B被告應給付原告30,000元，及自起訴狀繕本送達翌
    日起至清償日止，按週年利率 5％計算之利息；■芊B願供擔
    保請准宣告假執行。
二、被告則以：系爭損害並非系爭事故所造成，原告就系爭事故
    亦與有過失，另被告因系爭事故亦受有車損及體傷，主張抵
    銷抗辯等語，資為抗辯。
三、兩造之爭點及論述：
    查原告主張被告騎乘A車於上揭時地，因未距交岔路口 30公
    尺前換入內側車道或左轉車道之過失，不慎撞及系爭車輛致
    生系爭事故，系爭事故致系爭車輛受有系爭損害等事實，業
    據原告提出估價單及新北市政府道路交通事故初步分析研判
    表等件為證（見本院卷第11頁；第21頁至第23頁），且有新
    北市政府警察局交通警察大隊110年8月17日新北警交事字第
    1104575746號函暨所附道路交通事故現場圖、道路交通事故
    調查報告表(一)(二)、道路交通事故談話記錄表、現場照片
    、道路交通事故當事人酒精測定紀錄表及道路交通事故肇事
    人自首情形紀錄表、新北市政府警察局舉發違反道路交通事
    件通知單等件為憑（見本院卷第25至55頁），復為兩造所不
    爭執，應堪信屬實。原告主張被告就系爭事故應負損害賠償
    責任，為被告否認，並以前揭情詞置辯，是本件應審究之事
    項厥為：■怴B被告是否應負侵權行為損害賠償責任？■芊B被
    告就系爭事故應給付之損害賠償額為若干？■吽B原告是否與
    有過失？■氶B被告主張抵銷抗辯有無理由？得抵銷之金額為
    若干？茲析述如下：
■怴B被告是否應負侵權行為損害賠償責任？
    按駕駛人轉彎或變換車道，不依標誌、標線、號誌指示；在
    多車道右轉彎，不先駛入外側車道，或多車道左轉彎，不先
    駛入內側車道，處600元以上1,800元以下罰鍰，道路交通管
    理處罰條例第48條第 1項第2款及第4款定有明文。次按行駛
    至交岔路口，其左轉彎時，應距交岔路口30公尺前顯示方向
    燈或手勢，換入內側車道或左轉車道，行至交岔路口中心處
    左轉，並不得占用來車道搶先左轉，道路交通安全規則第10
    2條第1項第5款亦有明定。經查，觀諸系爭事故之道路交通
    事故現場圖（見本院卷第40頁），被告行駛之車道係右轉車
    道，是被告顯有轉彎時不依標誌、標線、號誌指示之違規行
    為，參以被告上情亦為警舉發，此有新北市政府警察局舉發
    違反道路交通事件通知單可證（見本院卷第55頁）；次查，
    被告亦於110年11月1日言詞辯論時自陳伊係從慢車道直接左
    轉（見本院卷第 139頁），而有違反行駛至交岔路口，其左
    轉彎時，應距交岔路口30公尺前顯示方向燈或手勢，換入內
    側車道或左轉車道之情甚明，揆諸上開規定，被告之駕駛行
    為，先有不依標線指示轉彎，復有未距交岔路口30公尺前換
    入內側車道或左轉車道之過失，是以系爭事故被告應負擔肇
    事責任，殆無疑義。
■芊B被告就系爭事故應給付之損害賠償額為若干？
  ■茖t爭車輛維修費用部分：
    原告主張系爭車輛維修費用為18,986元（均為烤漆及工資）
    ，業據提出估價單為證（見本院卷第21頁），且經本院審核
    估價單所載維修項目，大致與系爭車輛遭撞擊之位置相符，
    核為修復系爭車輛之必要費用，原告此部分主張，尚屬有據
    ，被告空言辯稱系爭損害並非系爭事故所造成云云，未能舉
    證以實其說，殊難憑採。
  ■甡蝺~損失部分
    原告主張系爭車輛維修期間因無法使用系爭車輛營業，而受
    有營業損失11,014元乙節，惟原告自承系爭車輛尚未進廠維
    修（見本院卷第88頁），且有金元三汽車股份有限公司 110
    年 8月18日函可稽（見本院卷第57頁），是系爭車輛既未送
    修而無法使用，且參諸系爭車輛事故照片及估價單所示建議
    維修項目(見本院卷第 45至52頁；第59頁），難認系爭車輛
    於系爭事故無法供駕駛之用，是原告主張營業損失部分，難
    認有據。
■吽B原告是否與有過失？
    按損害之發生或擴大，被害人與有過失者，法院得減輕賠償
    金額，或免除之，民法第217條第1項定有明文。且基於過失
    相抵之責任減輕或免除，法院對於賠償金額減至何程度，應
    斟酌雙方原因力之強弱與過失之輕重以定之（最高法院99年
    度台上字第1580號判決）本院審酌系爭事故雙方肇事經過及
    原因力之強弱，參以卷內所有事證綜合判斷，認被告駕駛A
    車，因不依標線指示轉彎及未距交岔路口30公尺前換入內側
    車道或左轉車道，為肇事原因；原告駕駛系爭車輛，無肇事
    因素，新北市政府道路交通事故初步分析研判表亦同此意見
    ，綜上各情，堪認原告駕駛系爭車輛，就系爭事故並無過失
    ，自無過失相抵法則之適用。
■氶B被告主張抵銷抗辯有無理由？得抵銷之金額為若干？
    本件原告就系爭事故並無過失，業如前述，原告就系爭事故
    自無庸對被告負侵權行為損害賠償責任，是被告以其就系爭
    事故受有車損及體傷之損害賠償債權，據以主張抵銷抗辯，
    難認適法。
■■、綜上，原告依侵權行為之法律關係所得請求之損害賠償數額
    為系爭車輛維修費用18,986元。
四、末按給付無確定期限者，債務人於債權人得請求給付時，經
    其催告而未為給付，自受催告時起，負遲延責任。其經債權
    人起訴而送達訴狀，或依督促程序送達支付命令，或為其他
    相類之行為者，與催告有同一之效力；遲延之債務，以支付
    金錢為標的者，債權人得請求依法定利率計算之遲延利息；
    應付利息之債務，其利率未經約定，亦無法律可據者，週年
    利率為5％，民法第229條第2項、第233條第1項前段及第203
    條分別定有明文。查，原告所提民事起訴狀繕本於110年8月
    16日送達於被告，有本院送達證書可稽（見本院卷第71頁）
     ，依前揭說明，原告自得請求被告給付自該狀送達翌日即
    110年8月17日起至清償日止，按週年利率5％計算之利息。
五、綜上所述，原告依侵權行為之法律關係，請求被告給付18,
    986元，及自起訴狀繕本送達翌日即110年8月17日起至清償
    日止，按法定利率即週年利率5％計算之利息，為有理由，
    應予准許；至原告逾此範圍之請求，為無理由，應予駁回。
六、本件原告勝訴部分，係就民事訴訟法第436條之8訴訟適用小
    額程序所為被告敗訴之判決，爰依同法第436條之20規定，
    職權宣告假執行。至原告就敗訴部分陳明願供擔保聲請宣告
    假執行，因訴之駁回而失所附麗，應予駁回。
七、訴訟費用負擔之依據：民事訴訟法第79條。本件訴訟費用額
    ，依後附計算書確定如主文所示金額。
中　　華　　民　　國　 110　　年　　11　　月　　19　　日
                  臺灣新北地方法院板橋簡易庭
                              法  官  吳孟竹
計   算   書
項        目        金   額（新臺幣）        備     註
第一審裁判費            1,000元
合        計            1,000元           其中633元由被
                                          告負擔，餘由原
                                          告負擔。 
以上為正本係照原本作成。
對於本件判決如有不服，應於收受送達後20日內向本院提出上訴
書狀，上訴於本院合議庭，並按他造當事人之人數附具繕本。當
事人之上訴，非以判決違背法令為理由不得為之，上訴狀應記載
上訴理由，表明下列各款事項：
（一）原判決所違背之法令及其具體內容。
（二）依訴訟資料可認為原判決有違背法令之具體事實。
如未於上訴後20日內補提合法上訴理由書，法院得逕以裁定駁回
上訴。
中　　華　　民　　國　 110　　年　　11　　月　　19　　日
                              書記官  呂亞馨